【裁判字號】    89,上易,818
【裁判日期】    890412
【裁判案由】    竊盜
【裁判全文】
臺灣高等法院刑事判決                            八十九年度上易字第八一八號
    上  訴  人
    即  被  告  乙○○
右上訴人因竊盜案件，不服臺灣桃園地方法院八十八年度易字第二六二０號，中華民
國八十八年十二月二十七日第一審判決（起訴案號：臺灣桃園地方法院檢察署八十八
年度偵字第一六六六九號），提起上訴，本院判決如左：
    主  文
上訴駁回。
    事  實
一、乙○○前於民國（下同）八十年八月七日，因偽造有價證券案件，經本院判處有
    期徒刑四年，八十年十一月十五日入監服刑，八十二年六月七日假釋出監，八十
    四年二月二十七日（原判決誤載為三月七日）假釋期滿執行完畢。猶不知悔改，
    於八十六年八月十六日晚上十一時四十分許，意圖為自己不法之所有，駕車侵入
    桃園縣龍潭鄉○○路五九四巷六十二弄十六號住宅大樓之地下室停車場，將甲○
    ○所有置於其停車位旁價值新台幣二萬六千六百元之工程材料「矽利康填補膠」
    十九箱，搬上座車竊取之，旋驅車離去。次日心感不妥，復主動將前揭工程材料
    原數載回前述停車場之電梯旁而後離去。
二、案經被害人甲○○訴請台灣桃園地方法院檢察署檢察官偵查起訴。
    理  由
一、右揭事實，業據上訴人即被告乙○○供認不諱，核與被害人甲○○指述之情節相
    符，並有監視錄影帶乙捲附卷可稽，本件事證明確，被告犯行洵堪認定，應依法
    論科。
二、核被告乙○○所為，係犯刑法第三百二十一條第一項第一款之加重竊盜罪。又其
    前於八十年八月七日，因偽造有價證券案件，經原法院判處有期徒刑四年，八十
    年十一月十五日入監服刑，八十二年六月七日假釋出監，八十四年二月二十七日
    假釋期滿執行完畢，有本院被告前案紀錄表可稽，為累犯，應依法加重其刑。原
    審審酌被告犯罪之動機、目的、手段及其品性、生活狀況、智識程度、犯罪所生
    之損害、犯罪後態度等一切情狀，依刑法第三百二十一條第一項第一款、第四十
    七條，判決被告有期徒刑八月，以資懲儆，認事用法及量刑均無不合，被告上訴
    意旨指摘原判決量刑過重，非有理由，應予駁回。
據上論斷，應依刑事訴訟法第三百六十八條，判決如主文。
本案經檢察官柯麗鈴到庭執行職務。
中     華     民     國    八十九   年       四       月      十二      日
                             臺灣高等法院刑事第五庭
                                 審判長法  官  曾  德  水
                                       法  官  林  立  華
                                       法  官  楊  貴  雄
右正本證明與原本無異。
不得上訴。
                                       書記官  王  敬  端
中     華     民     國    八十九   年       四       月      十四      日
附錄：本案論罪科刑法條全文
刑法第三百二十一條第一款
犯竊盜罪而有左列情形之一者，處六月以上五年以下有期徒刑：
一、於夜間侵入住宅或有人居住之建築物、船艦或隱匿其內而犯之者。


司法院資訊處製作；財團法人民間司法改革基金會備份。
